---
title: "Caso 3"
author: "Joan Lamprea y José Valdés"
date: "2023-06-06"
encoding: "UTF-8"
output: html_document
---

```{r setup, include=FALSE}
knitr::opts_chunk$set(echo = TRUE)
#
suppressMessages(suppressWarnings(library(gplots)))
#datos
Data <- source("yX.diabetes.train.txt") # guarda una lista
Test_data <- source("yX.diabetes.test.txt")
source("Modelo_1.R")
source("Modelo_2.R")
source("Modelo_3.R")
source("Modelo_4.R")
```

# Caso 3: Análisis de diabetes

## Datos de entrenamiento

```{r}
###### datos entrnamiento
Train_Data <- Data$value
# dimensiones
dim(Train_Data)
# seleccionando las de trabajar
Train_Data <- Train_Data[,c(1:11)]
X <- Train_Data[,c(2:11)]
y <- Train_Data[,1]
###### datos prueba
Test <- Test_data$value
# dimensiones
dim(Test)
### Seleccionando las de prueba
Test <- Test[,c(1:11)]
X_test <- Test[,c(2:11)]
y_test <- Test[,1]
```

### Analisis descriptivo

```{r}
# medias
colMeans(Train_Data)
#correlaciones
# Calcular la matriz de correlaciones
matriz_correlaciones <- cor(Train_Data)
# Crear el mapa de calor
heatmap.2(matriz_correlaciones,Colv = NA, Rowv = NA,trace = "none",
          col = colorRampPalette(c("blue", "white", "red"))(100),
          main = "Matriz de Correlaciones")
```

```{r Convergencia Modelo 1}
tictoc::tic()
set.seed(1856)
cadena_M1 <- MCMC_1(X,y,B = 10000)
tictoc::toc()

# Gr?fico
yrange <- range(cadena_M1$LP)
plot(cadena_M1$LP, type = "p", pch = 20, cex = 0.8, col = "darkblue", ylim = yrange, xlab = "Iteraci?n",ylab = "Log-verosimilitud", main = "Modelo 1")
```

```{r Convergencia Modelo 2}
tictoc::tic()
set.seed(1856)
cadena_M2 <- MCMC_2(X,y,B = 10000)
tictoc::toc()

# Gr?fico
yrange <- range(cadena_M2$LP)
plot(cadena_M2$LP, type = "p", pch = 20, cex = 0.8, col = "red", ylim = yrange, xlab = "Iteraci?n",ylab = "Log-verosimilitud", main = "Modelo 2")
```

```{r Convergencia Modelo 3}
tictoc::tic()
set.seed(1856)
cadena_M3 <- MCMC_3(X,y,B = 30000)
tictoc::toc()

# Gr?fico
yrange <- range(cadena_M3$LP)
plot(cadena_M3$LP, type = "p", pch = 20, cex = 0.8, col = "darkgreen", ylim = yrange, xlab = "Iteraci?n",ylab = "Log-verosimilitud", main = "Modelo 3")
```

```{r Convergencia Modelo 4}
tictoc::tic()
set.seed(1856)
cadena_M4 <- MCMC_4(X,y,S = 10000)
tictoc::toc()

# Gr?fico
yrange <- range(cadena_M4$LP)
plot(cadena_M4$LP, type = "p", pch = 20, cex = 0.8, col = "green", ylim = yrange, xlab = "Iteraci?n",ylab = "Log-verosimilitud", main = "Modelo 4")
```
## Tamaño efectivo de muestra

```{r}
#modelo 1
coda::effectiveSize(cadena_M1$BET)
#modelo 2
coda::effectiveSize(cadena_M2$BET)
#modelo 3
coda::effectiveSize(cadena_M3$BET)
#modelo 4
coda::effectiveSize(cadena_M4$BET)
```
## Error de monte carlo

```{r}
#modelo 1
apply(X = cadena_M1$BET, MARGIN = 2, FUN = sd)/sqrt(coda::effectiveSize(cadena_M1$BET))
#modelo 2
apply(X = cadena_M2$BET, MARGIN = 2, FUN = sd)/sqrt(coda::effectiveSize(cadena_M2$BET))
#modelo 3
apply(X = cadena_M3$BET, MARGIN = 2, FUN = sd)/sqrt(coda::effectiveSize(cadena_M3$BET))
#modelo 4
apply(X = cadena_M4$BET, MARGIN = 2, FUN = sd)/sqrt(coda::effectiveSize(cadena_M4$BET))
```

# Beta BAyes Estimados para cada modelo

```{r}
# modelo 1
Beta_M1 <- colMeans(cadena_M1$BET)
Beta_M1
# modelo 2
Beta_M2 <- colMeans(cadena_M2$BET)
Beta_M2
# modelo 3
Beta_M3 <- colMeans(cadena_M3$BET)
Beta_M3
# modelo 4
Beta_M4 <- colMeans(cadena_M4$BET)
Beta_M4
```
### intervalos de credibilidad

```{r}
# modelo 1
IC95_M1 <- NULL
for (j in 1:10) {
      ic <-quantile(cadena_M1$BET[,j], probs = c(0.025,.5,.975))
      IC95_M1 <- rbind(IC95_M1, c(ic))
      
}
IC95_M1
colnames(IC95_M1) <- c("Q_2.5%","Media","Q_97.5%")
rownames(IC95_M1) <- c(expression(Beta_1),expression(Beta_2),expression(Beta_3),
                       expression(Beta_4),expression(Beta_5),expression(Beta_6),
                       expression(Beta_7),expression(Beta_8),expression(Beta_9),
                       expression(Beta_10))
knitr::kable(x = IC95_M1, digits = 3, align = "c")
# modelo 2
IC95_M2 <- NULL
for (j in 1:10) {
      ic <-quantile(cadena_M2$BET[,j], probs = c(0.025,.5,.975))
      IC95_M2 <- rbind(IC95_M2, c(ic))
      
}
IC95_M2
colnames(IC95_M2) <- c("Q_2.5%","Media","Q_97.5%")
rownames(IC95_M2) <- c(expression(Beta_1),expression(Beta_2),expression(Beta_3),
                       expression(Beta_4),expression(Beta_5),expression(Beta_6),
                       expression(Beta_7),expression(Beta_8),expression(Beta_9),
                       expression(Beta_10))
knitr::kable(x = IC95_M2, digits = 3, align = "c")
# modelo 3
IC95_M3 <- NULL
for (j in 1:10) {
      ic <-quantile(cadena_M3$BET[,j], probs = c(0.025,.5,.975))
      IC95_M3 <- rbind(IC95_M3, c(ic))
      
}
IC95_M3
colnames(IC95_M3) <- c("Q_2.5%","Media","Q_97.5%")
rownames(IC95_M3) <- c(expression(Beta_1),expression(Beta_2),expression(Beta_3),
                       expression(Beta_4),expression(Beta_5),expression(Beta_6),
                       expression(Beta_7),expression(Beta_8),expression(Beta_9),
                       expression(Beta_10))
knitr::kable(x = IC95_M3, digits = 3, align = "c")
# modelo 4
IC95_M4 <- NULL
for (j in 1:10) {
      ic <-quantile(cadena_M4$BET[,j], probs = c(0.025,.5,.975))
      IC95_M4 <- rbind(IC95_M4, c(ic))
      
}
IC95_M4
colnames(IC95_M4) <- c("Q_2.5%","Media","Q_97.5%")
rownames(IC95_M4) <- c(expression(Beta_1),expression(Beta_2),expression(Beta_3),
                       expression(Beta_4),expression(Beta_5),expression(Beta_6),
                       expression(Beta_7),expression(Beta_8),expression(Beta_9),
                       expression(Beta_10))
knitr::kable(x = IC95_M4, digits = 3, align = "c")
```

## Preguntas

Primero los $\hat{y}$ para cada modelo
```{r}
#modelo 1
Y_pron_m1 <- X_test%*%Beta_M1
Y_pron_m1
#modelo 2
Y_pron_m2 <- X_test%*%Beta_M2
Y_pron_m2
#modelo 3
Y_pron_m3 <- X_test%*%Beta_M3
Y_pron_m3
#modelo 4
Y_pron_m4 <- X_test%*%Beta_M4
Y_pron_m4
```

### Error medio absoluto

```{r}
#modelo 1
err_abs_med_M1 <- (1/length(y_test))*sum(abs(y_test - Y_pron_m1))
err_abs_med_M1
#modelo 2
err_abs_med_M2 <- (1/length(y_test))*sum(abs(y_test - Y_pron_m2))
err_abs_med_M2
#modelo 3
err_abs_med_M3 <- (1/length(y_test))*sum(abs(y_test - Y_pron_m3))
err_abs_med_M3
#modelo 4
err_abs_med_M4 <- (1/length(y_test))*sum(abs(y_test - Y_pron_m4))
err_abs_med_M4

```

### graficos

```{r}
# graficos
par(mfrow = c(2,2))
plot(y_test,Y_pron_m1, ylim = c(-1.5,2))
abline(a = 0,b = 1)
plot(y_test,Y_pron_m2, ylim = c(-1.5,2))
abline(a = 0,b = 1)
plot(y_test,Y_pron_m3, ylim = c(-1.5,2))
abline(a = 0,b = 1)
plot(y_test,Y_pron_m4, ylim = c(-1.5,2))
abline(a = 0,b = 1)
```

## Estadístico de prueba

Con la matriz de diseño

```{r}
########## Modelo 1
MEAN1 <- NULL
SD1 <- NULL
## muestras
tictoc::tic()
set.seed(1978)
for (b in 1:10000) {
      # remuestreo
      y_remues <- mvtnorm::rmvnorm(n = 1, mean = X%*%cadena_M1$BET[b,],
                       sigma = cadena_M1$SIG2[b]*diag(1,nrow=342))
      # estadisticos
      mean_y <- mean(y_remues)
      sd_y <- sd(y_remues)
      # almacenar
      MEAN1 <- rbind(MEAN1,mean_y)
      SD1 <- rbind(SD1, sd_y)
       #Progreso
      if (b%%floor(10000/10) == 0) cat(100*round(b/10000, 1), "% completado ... \n", sep = "" )
}
########## Modelo 2
MEAN2 <- NULL
SD2 <- NULL
## muestras
set.seed(1978)
for (b in 1:10000) {
      # remuestreo
      y_remues <- mvtnorm::rmvnorm(n = 1, mean = X%*%cadena_M2$BET[b,],
                       sigma = cadena_M2$SIG2[b]*diag(1,nrow=342))
      # estadisticos
      mean_y <- mean(y_remues)
      sd_y <- sd(y_remues)
      # almacenar
      MEAN2 <- rbind(MEAN2,mean_y)
      SD2 <- rbind(SD2, sd_y)
       #Progreso
      if (b%%floor(10000/10) == 0) cat(100*round(b/10000, 1), "% completado ... \n", sep = "" )
}
########## Modelo 3
MEAN3 <- NULL
SD3 <- NULL
## muestras
set.seed(1978)
for (b in 1:10000) {
      # remuestreo
      Cor <- cadena_M3$RHO[b]^DY
      y_remues <- mvtnorm::rmvnorm(n = 1, mean = X%*%cadena_M3$BET[b,],
                       sigma = cadena_M3$SIG2[b]*Cor)
      # estadisticos
      mean_y <- mean(y_remues)
      sd_y <- sd(y_remues)
      # almacenar
      MEAN3 <- rbind(MEAN3,mean_y)
      SD3 <- rbind(SD3, sd_y)
       #Progreso
      if (b%%floor(10000/10) == 0) cat(100*round(b/10000, 1), "% completado ... \n", sep = "" )
}
########## Modelo 4
MEAN4 <- NULL
SD4 <- NULL
## muestras
set.seed(1978)
for (b in 1:10000) {
      # remuestreo
      y_remues <- mvtnorm::rmvnorm(n = 1, mean = X%*%cadena_M4$BET[b,],
                       sigma = cadena_M4$SIG2[b]*diag(1,nrow=342))
      # estadisticos
      mean_y <- mean(y_remues)
      sd_y <- sd(y_remues)
      # almacenar
      MEAN4 <- rbind(MEAN4,mean_y)
      SD4 <- rbind(SD4, sd_y)
       #Progreso
      if (b%%floor(10000/10) == 0) cat(100*round(b/10000, 1), "% completado ... \n", sep = "" )
}
tictoc::toc()

## PPP para el mean
#modelo 1
mean(MEAN1 > mean(y))
#modelo 2
mean(MEAN2 > mean(y))
#modelo 3
mean(MEAN3 > mean(y))
#modelo 1
mean(MEAN4 > mean(y))
## PPP para el sd
#modelo 1
mean(SD1 > sd(y))
#modelo 2
mean(SD2 > sd(y))
#modelo 3
mean(SD3 > sd(y))
#modelo 1
mean(SD4 > sd(y))
```
### Gráfico

```{r}
# Modelo 1
plot(c(MEAN1),c(SD1))
abline(v = mean(y_test), h = sd(y_test))
# Modelo 2
plot(c(MEAN2),c(SD2))
abline(v = mean(y_test), h = sd(y_test))
# Modelo 3
plot(c(MEAN3),c(SD3))
abline(v = mean(y_test), h = sd(y_test))
# Modelo 4
plot(c(MEAN4),c(SD4))
abline(v = mean(y_test), h = sd(y_test))
```
Con la matriz de testeo
```{r}
########## Modelo 1
MEAN1 <- NULL
SD1 <- NULL
## muestras
tictoc::tic()
set.seed(1978)
for (b in 1:10000) {
      # remuestreo
      y_remues <- mvtnorm::rmvnorm(n = 1, mean = X_test%*%cadena_M1$BET[b,],
                       sigma = cadena_M1$SIG2[b]*diag(1,nrow=100))
      # estadisticos
      mean_y <- mean(y_remues)
      sd_y <- sd(y_remues)
      # almacenar
      MEAN1 <- rbind(MEAN1,mean_y)
      SD1 <- rbind(SD1, sd_y)
       #Progreso
      if (b%%floor(10000/10) == 0) cat(100*round(b/10000, 1), "% completado ... \n", sep = "" )
}
########## Modelo 2
MEAN2 <- NULL
SD2 <- NULL
## muestras
set.seed(1978)
for (b in 1:10000) {
      # remuestreo
      y_remues <- mvtnorm::rmvnorm(n = 1, mean = X_test%*%cadena_M2$BET[b,],
                       sigma = cadena_M2$SIG2[b]*diag(1,nrow=100))
      # estadisticos
      mean_y <- mean(y_remues)
      sd_y <- sd(y_remues)
      # almacenar
      MEAN2 <- rbind(MEAN2,mean_y)
      SD2 <- rbind(SD2, sd_y)
       #Progreso
      if (b%%floor(10000/10) == 0) cat(100*round(b/10000, 1), "% completado ... \n", sep = "" )
}
########## Modelo 3
MEAN3 <- NULL
SD3 <- NULL
## muestras
set.seed(1978)
for (b in 1:10000) {
      # remuestreo
      y_remues <- mvtnorm::rmvnorm(n = 1, mean = X_test%*%cadena_M3$BET[b,],
                       sigma = cadena_M3$SIG2[b]*diag(1,nrow=100))
      # estadisticos
      mean_y <- mean(y_remues)
      sd_y <- sd(y_remues)
      # almacenar
      MEAN3 <- rbind(MEAN3,mean_y)
      SD3 <- rbind(SD3, sd_y)
       #Progreso
      if (b%%floor(10000/10) == 0) cat(100*round(b/10000, 1), "% completado ... \n", sep = "" )
}
########## Modelo 4
MEAN4 <- NULL
SD4 <- NULL
## muestras
set.seed(1978)
for (b in 1:10000) {
      # remuestreo
      y_remues <- mvtnorm::rmvnorm(n = 1, mean = X_test%*%cadena_M4$BET[b,],
                       sigma = cadena_M4$SIG2[b]*diag(1,nrow=100))
      # estadisticos
      mean_y <- mean(y_remues)
      sd_y <- sd(y_remues)
      # almacenar
      MEAN4 <- rbind(MEAN4,mean_y)
      SD4 <- rbind(SD4, sd_y)
       #Progreso
      if (b%%floor(10000/10) == 0) cat(100*round(b/10000, 1), "% completado ... \n", sep = "" )
}
tictoc::toc()
## PPP para el mean
#modelo 1
mean(MEAN1 > mean(y_test))
#modelo 2
mean(MEAN2 > mean(y_test))
#modelo 3
mean(MEAN3 > mean(y_test))
#modelo 1
mean(MEAN4 > mean(y_test))
## PPP para el sd
#modelo 1
mean(SD1 > sd(y_test))
#modelo 2
mean(SD2 > sd(y_test))
#modelo 3
mean(SD3 > sd(y_test))
#modelo 1
mean(SD4 > sd(y_test))
```

## Comparación de modelos

```{r}
# DIC M1
lpyth_m1  <- mvtnorm:: dmvnorm(x = y,mean = X%*%Beta_M1,
                               sigma = mean(cadena_M1$SIG2)*diag(1,nrow=342), log=                                  TRUE)
pDIC_m1    <- 2*(lpyth_m1 - mean(as.numeric(cadena_M1$LP)))
dic_m1     <- -2*lpyth_m1 + 2*pDIC_m1
dic_m1
# DIC M2
lpyth_m2  <- mvtnorm:: dmvnorm(x = y,mean = X%*%Beta_M2,
                               sigma = mean(cadena_M2$SIG2)*diag(1,nrow=342), log=                                  TRUE)
pDIC_m2    <- 2*(lpyth_m2 - mean(as.numeric(cadena_M2$LP)))
dic_m2     <- -2*lpyth_m2 + 2*pDIC_m2
dic_m2
# DIC M3
Cor <- mean(cadena_M3$RHO[b])^DY
lpyth_m3  <- mvtnorm:: dmvnorm(x = y,mean = X%*%Beta_M3,
                               sigma = mean(cadena_M3$SIG2)*Cor, log=                                  TRUE)
pDIC_m3   <- 2*(lpyth_m3 - mean(as.numeric(cadena_M3$LP)))
dic_m3    <- -2*lpyth_m3 + 2*pDIC_m3
dic_m3
# DIC M4
lpyth_m4  <- mvtnorm:: dmvnorm(x = y,mean = X%*%Beta_M4,
                               sigma = mean(cadena_M4$SIG2)*diag(1,nrow=342), log=                                  TRUE)
pDIC_m4   <- 2*(lpyth_m4 - mean(as.numeric(cadena_M4$LP)))
dic_m4    <- -2*lpyth_m4 + 2*pDIC_m4
dic_m4
##
tab <- matrix(c(dic_m1,  dic_m2,  dic_m3, dic_m4,
                pDIC_m1, pDIC_m2, pDIC_m3,pDIC_m4),nrow = 2, ncol = 4, byrow=T)
colnames(tab) <- c("Modelo 1", "Modelo 2", "Modelo 3", "Modelo 4")
rownames(tab) <- c("DIC","p_DIC")
knitr::kable(x = tab, digits = 3, align = "c")
```







